【裁判字號】    99,訴,522
【裁判日期】    990729
【裁判案由】    違反毒品危害防制條例
【裁判全文】
臺灣屏東地方法院刑事判決               99年度訴字第522號
公  訴  人  臺灣屏東地方法院檢察署檢察官
被      告  甲○○
上列被告因違反毒品危害防制條例案件，經檢察官提起公訴（99
年度毒偵字第690 號），因被告就被訴事實為有罪之陳述，經本
院告知簡式審判程序意旨，並聽取公訴人及被告之意見後，本院
合議庭裁定由受命法官獨任依簡式審判程序審理，判決如下：
    主  文
甲○○施用第一級毒品，處有期徒刑拾月。又施用第二級毒品，
處有期徒刑肆月。應執行有期徒刑壹年。
    事  實
一、甲○○前於民國94年間因施用毒品案件，經本院以94年度毒
    聲字第517 號裁定送觀察、勒戒後，認無繼續施用毒品之傾
    向，經臺灣屏東地方法院檢察署檢察官以94年度毒偵緝字第
    100 號不起訴處分書為不起訴處分確定。96年間復因施用毒
    品等案件，分別經臺灣高等法院高雄分院以96年度上訴字第
    2221號判決判處並減刑為有期徒刑4 月15日、2 月15日，本
    院以96年度訴字第1322號判決判處有期徒刑10月、4 月；同
    年間又因詐欺案件，經本院以96年度簡字第1929號判決判處
    並減刑為1 月15日；97年間再因施用毒品案件，經本院以97
    年度訴字第319 號判決判處有期徒刑1 年、6 月，前開案件
    復經本院以97年度聲字第1005號裁定應執行有期徒刑2 年10
    月確定。上開案件接續執行，被告於97年1 月28日入監執行
    ，98年7 月10日因縮短刑期假釋出監（99年5 月27日期滿，
    不構成累犯）。詎其仍不知悔改，復基於施用第一、二級毒
    品之犯意，於99年1 月14日下午，在屏東縣高樹鄉住處，先
    以針筒注射方式，施用第一級毒品海洛因1 次，再以玻璃球
    燒烤加熱方式，施用第二級毒品甲基安非他命1 次。嗣於同
    年1 月15日上午8 時許，在其住處，為警拘提到案，並經其
    同意採尿送驗，其尿液中檢出海洛因代謝後之嗎啡、甲基安
    非他命陽性反應，始查悉上情。
二、案經屏東縣政府警察局里港分局報告臺灣屏東地方法院檢察
    署檢察官偵查起訴。
    理  由
一、按簡式審判程序之證據調查，不受同法第159 條第1 項審判
    外陳述排除之限制，刑事訴訟法第273 條之2 定有明文。本
    件被告對於卷內之各項證據，不爭執證據能力，故卷內所列
    之各項證據，自得作為證據，合先敘明。
二、前揭施用第一級毒品海洛因及第二級毒品甲基安非他命之犯
    罪事實，業據被告甲○○於本院審理時坦白承認，且其前揭
    時地為警查獲後經採尿送台灣檢驗科技股份有限公司檢驗，
    檢驗結果呈現嗎啡及甲基安非他命雙重陽性反應，有該公司
    濫用藥物尿液檢驗報告1 紙在卷，足認被告之自白施用海洛
    因及甲基安非他命與事實相符，應可採信。
三、查被告甲○○前因施用毒品案件，經本院以94年度毒聲字第
    517 號裁定送觀察、勒戒後，認無繼續施用毒品之傾向，於
    94年12月5 日出勒戒所，並經臺灣屏東地方法院檢察署檢察
    官以94年度毒偵緝字第100 號不起訴處分書為不起訴處分確
    定等情，有臺灣高等法院被告全國前案紀錄表、臺灣屏東地
    方法院檢察署刑案資料查註紀錄表各1 份附卷可按。被告於
    觀察勒戒執行完畢釋放後，5 年內再犯本件施用第一級毒品
    海洛因、第二級毒品甲基安非他命之犯罪事證已臻明確，應
    依法論科。
四、按海洛因及甲基安非他命分別為毒品危害防制條例第2 條第
    2 項第1 款、第2 款規定之第一級、第二級毒品，除法律另
    有規定者外，不得持有、施用。核被告甲○○所為，係犯毒
    品危害防制條例第10條第1 項之施用第1 級毒品罪，及同條
    第2 項之施用第2 級毒品罪。其施用前持有海洛因及甲基安
    非他命之低度行為，應各為施用之高度行為所吸收，均不另
    論罪。又被告所犯上開二罪間犯意各別，構成要件互異，應
    分別論罪，合併處罰。
五、爰審酌被告甲○○之年齡、品行、智識程度、犯罪手段、對
    於法益侵害之程度，被告曾因施用毒品而經法院裁定施以觀
    察、勒戒，又犯本件施用毒品犯行，雖其欠缺悔悟、遷善之
    決心，然因施用毒品僅係戕害其自己身心並無加害他人，且
    此次施用毒品次數僅2 次等一切情狀，分別量處如主文所示
    之刑，並定其應執行之刑。
據上論斷，應依刑事訴訟法第273 條之1 第1 項、第299 條第1
項前段，毒品危害防制條例第10條第1 項、第2 項，刑法第11條
前段、第51條第5 款，判決如主文。
本案經檢察官李秀玲到庭執行職務
中    華    民    國    99    年    7    月    29     日
                  刑事第二庭      法  官  簡光昌
以上正本證明與原本無異。
如不服本判決應於收受本判決送達後10日內向本院提出上訴書狀
，其未敘述上訴理由者，並得於提起上訴後20日內向本院補提理
由書狀（均須按他造當事人之人數附繕本）「切勿逕送上級法院
」。
中    華    民    國    99    年    7    月    29    日
                                  書記官  黃佳惠
附錄法條
毒品危害防制條例第10條
施用第一級毒品者，處 6 月以上 5 年以下有期徒刑。
施用第二級毒品者，處 3 年以下有期徒刑。

司法院資訊處製作；財團法人民間司法改革基金會備份。
